【裁判字號】    94,重訴,16
【裁判日期】    950321
【裁判案由】    毒品危害防制條例等
【裁判全文】
臺灣苗栗地方法院刑事判決              94年度重訴字第16號
公  訴  人  臺灣苗栗地方法院檢察署檢察官
被      告  乙○○
                    （另案於臺灣臺中監獄苗栗分監執行中）
選任辯護人  徐正安律師
上列被告因違反毒品危害防制條例等案件，經檢察官提起公訴（
93年度偵字第1285號、第2519號、94年度偵字第2316號）及移送
併辦（94年度偵字第4151號），本院判決如下：
    主  文
乙○○共同連續販賣第一級毒品，處無期徒刑，褫奪公權終身，
扣案之第一級毒品海洛因肆拾包（合計含袋重參佰參拾柒點參壹
公克）沒收銷燬之，電子磅秤貳台、夾鏈袋壹包、分裝袋貳佰肆
拾壹個、研磨器壹組、研磨棒壹支、刮杓貳支、分裝杓拾支、葡
萄糖粉貳包均沒收。販賣第一級毒品海洛因所得財物新臺幣拾萬
元沒收，如全部或一部不能沒收時，以其財產抵償之。又共同連
續販賣第二級毒品，累犯，處有期徒刑捌年，扣案之第二級毒品
甲基安非他命肆包（合計含袋重陸拾參點伍壹公克）沒收銷燬之
。上開扣案之電子磅秤參台、分裝器貳支、夾鏈袋貳包、分裝袋
貳佰肆拾壹個、研磨器壹組、研磨棒壹支、刮杓貳支、分裝杓拾
支均沒收。販賣第二級毒品甲基安非他命所得財物新臺幣貳萬元
沒收，如全部或一部不能沒收時，以其財產抵償之。又未經許可
，寄藏其他可發射子彈具有殺傷力之改造手槍，處有期徒刑壹年
貳月，併科罰金新臺幣參萬元，罰金如易服勞役，以新臺幣玖佰
元即銀元參佰元折算壹日。扣案之仿WALTHER 廠PPK/ S型半自動
手槍製造之改造玩具手槍壹支（含彈匣壹個，槍枝管制編號：00
00000000號）及改造子彈伍顆均沒收。應執行無期徒刑，併科罰
金新臺幣參萬元，罰金如易服勞役，以新臺幣玖佰元即銀元參佰
元折算壹日。褫奪公權終身，扣案之第一級毒品海洛因肆拾包（
合計含袋重參佰參拾柒點參壹公克）、第二級毒品甲基安非他命
肆包（合計含袋重陸拾參點伍壹公克）均沒收銷燬之。扣案之仿
WALTHER 廠PPK/S 型半自動手槍製造之改造玩具手槍壹支（含彈
匣壹個，槍枝管制編號：0000000000號）及改造子彈伍顆、電子
磅秤參台、分裝器貳支、夾鏈袋貳包、分裝袋貳佰肆拾壹個、研
磨器壹組、研磨棒壹支、刮杓貳支、分裝杓拾支、葡萄糖粉貳包
均沒收。販賣第一級毒品海洛因、第二級毒品甲基安非他命所得
財物合計新臺幣拾貳萬元沒收，如全部或一部不能沒收時，以其
財產抵償之。
    事  實
一、乙○○前於民國87年間，因違反麻醉藥品管理條例案件，經
    臺灣臺南地方法院判處有期徒刑6 月確定，於88年2 月24日
    執行完畢，竟仍不知悔改（就販賣第二級毒品部分，構成累
    犯）。
二、乙○○明知海洛因、甲基安非他命分別係毒品危害防制條例
    第2 條第2 項第1 款、第2 款公告之第一級毒品、第二級毒
    品，均不得非法販賣或持有，竟單獨或與許聖傑、張玲瑛（
    以上2 人均由檢察官另案偵辦中）共同基於販賣第一級毒品
    海洛因、第二級毒品甲基安非他命營利之概括犯意，分別於
    下列時間為下列販賣行為：
（一）販賣第一級毒品海洛因部分，自93年6 月底至94年6 月21
      日止：（1）於93 年6 月29日中午12時許，在苗栗縣竹南
      鎮五谷王廟旁，以新臺幣（下同）11萬元之價格，向真實
      姓名、年籍不詳之成年人販入海洛因（含袋重33 .96 公
      克），欲伺機出售牟利；（2）於93 年11月間某日起，又
      以每兩16萬元、每半塊海洛因塊65萬元至68萬元不等之價
      格，向真實姓名、年籍不詳綽號「朱哥」之成年男子，連
      續販入海洛因，販入後再將海洛因分裝成重量不等之小包
      裝，並依重量不同而以每小包1 千元、4 千元及8 千元不
      等之價格，在新竹市、苗栗縣竹南鎮等地，連續販售予真
      實姓名、年籍不詳綽號「阿慶」、「阿奇」、「寶寶」、
      「正聰」、「偉竹」及「寶蓮」等成年人；（3）於94 年
      5 月初起，與許聖傑、張玲瑛共同基於概括犯意聯絡，由
      乙○○將分裝好之海洛因交許聖傑或張玲瑛保管，並由渠
      等先後販售予前述綽號「阿慶」、「阿奇」之成年人，許
      聖傑再將販售所得之金錢交予乙○○，乙○○則給付現金
      或以免費之海洛因提供許聖傑、張玲瑛施用作為販售海洛
      因之代價，而共同連續販賣第一級毒品海洛因多次。
（二）販賣第二級毒品安非他命部分，自92年年底某日起至94年
      5 月底止：（1）於92 年底至93年3 月間，在苗栗縣苗栗
      地區，以每兩2 萬8 千元之價格，向真實姓名、年籍不詳
      綽號「阿旺」之成年人販入甲基安非他命，再分裝成每包
      9 公克之小包裝，以每包8 千元之價格，在苗栗縣苗栗市
      、竹南鎮等地區，連續販售予不特定人牟利；（2）於93
      年11月間某日起，以每9 公克6 千元之價格，向前述綽號
      「朱哥」之成年人，連續販入甲基安非他命，連續販售不
      特定人牟利；（3）自94 年5 月初起，與許聖傑、張玲瑛
      共同基於概括犯意聯絡，由乙○○將分裝好之甲基安非他
      命交許聖傑或張玲瑛保管，並推由其等販售予不特定之成
      年人，許聖傑再將販售所得之金錢交予乙○○，乙○○則
      以免費之海洛因提供許聖傑、張玲瑛施用作為販售海洛因
      之代價。
（三）以上先後於（1）93 年3 月18日凌晨1 時20分許，在苗栗
      縣竹南鎮○○路416 號8 樓住處，為警查獲，扣得甲基安
      非他命4 包（起訴書誤載為2 包，又4 包合計含袋重63.6
      6 公克，鑑驗用罄0.15公克，驗餘淨重合計60.11 公克，
      含袋重合計63.51 公克）、電子磅秤1 台、分裝器2 支、
      夾鏈袋1 包及第一級毒品海洛因4 包（合計含袋重25.9公
      克，涉犯販賣海洛因部分，因檢察官依其供述查獲其海洛
      因上游來源，此部分另依證人保護法之規定，為不起訴處
      分）；（2）93 年7 月1 日下午3 時30分許，在苗栗縣苗
      栗市○○里○○路889 號處為警查獲，扣得海洛因4 包（
      與後述合計8 包含袋重34.19 公克），並經乙○○之同意
      ，在苗栗縣竹南鎮○○路416 號8 樓住處，另起出海洛因
      4 包（與前述合計8 包含袋重34.19 公克）、電子秤1 台
      、研磨器1 組、刮杓2 支、夾鏈袋1 大包、注射針筒28支
      、美鈉水9 瓶；（3）94 年3 月16日晚上9 時20分許，在
      苗栗縣頭份鎮○○里○○路710 號前為警查獲，扣得海洛
      因10包（外觀為9 包，合計含袋重244.5 公克）；（4）9
      4 年6 月21日晚上9 時30分許，在新竹市○○路928 號金
      座渡假汽車旅館A06 號房內查獲，扣得海洛因8 包（合計
      含袋重49公克）、葡萄糖粉2 包、電子磅秤1 台、分裝杓
      10支、分裝袋241 個、研磨棒1 支、行動電話門號000000
      0000號SIM 卡1 張；另在張玲瑛身上查獲乙○○所交付保
      管之海洛因14小包（合計含袋重9.62公克）。
三、乙○○明知可發射子彈具有殺傷力之槍枝，及可供該槍枝使
    用具有殺傷力之子彈，係槍砲彈藥刀械管制條例所列管之槍
    枝及彈藥，非經主管機關許可，均不得寄藏，竟於93年3 月
    10日，在苗栗縣竹南鎮○○路416 號8 樓住處，自上述綽號
    「阿旺」之成年男子收受具有殺傷力之仿WALTHER 廠PPK/S
    型半自動手槍製造之改造玩具手槍1 支（含彈匣壹個，槍枝
    管制編號：0000000000號）及改造子彈7 顆（試射用盡2 顆
    ，驗餘5 顆），並為之藏放在其前開住處，嗣於93年3 月18
    日凌晨1 時20分許，在上開地點，為警查獲，扣得上開改造
    手槍1 枝、子彈7 顆。
四、案經法務部調查局苗栗縣調查站、苗栗縣警察局移請及苗栗
    縣警察局頭份分局報請臺灣苗栗地方法院檢察署檢察官偵查
    起訴。
    理  由
一、關於被告單獨或與共犯許聖傑、張玲瑛共同連續販賣第一級
    毒品海洛因、第二級毒品甲基安非他命及寄藏上開槍彈之事
    實，有下列證據可資證明：
（一）被告於本院審理時坦承不諱，並經證人即共犯許聖傑於警
      詢及偵查中證述明確，且有扣案之甲基安非他命4 包（驗
      餘合計含袋重63.51 公克）、海洛因40包（合計含袋重33
      7. 31 公克）、電子磅秤3 台、分裝器2 支、研磨器1 組
      、刮杓2 支、夾鏈袋2 包、葡萄糖粉2 包、分裝杓10支、
      研磨棒1 支、分裝袋241 個、行動電話門號0000000000號
      SIM 卡1 張及前述改造手槍1 支及改造子彈7 顆可資佐證
      。
（二）扣案之白色結晶4 包，經送請內政部警政署刑事警察局鑑
      定結果，實際總毛重63.66 公克（含外包裝），總淨重60
      .26 公克，共取0.15公克實驗用罄，總餘60.11 公克，均
      呈甲基安非他命陽性反應，有該局93年5 月31日刑鑑字第
      0930078802號函1 份在卷可稽（見93年度偵字第1285號卷
      第95頁）。扣案之白色粉末40包，經先後送請法務部調查
      局鑑定結果：以化學呈色法及氣相層析質譜儀分析法檢驗
      ，均含第一級毒品海洛因成分，（1）93 年7 月1 日查獲
      者，送驗白粉8 包，均合計淨重31.52 公克，空包裝重2.
      67公克，純度78.53%，純質淨重24.75 公克；（2）94 年
      3 月16日查獲者，送驗白粉10包（外觀為9 包，惟原件編
      號D1者內含2 包，故共10包）合計淨重230.99公克（空包
      裝總重13.51 公克），純度69.59%，純質淨重160.75% 公
      克；（3）94 年6 月21日查獲者，送驗白粉8 包，合計淨
      重43.67 公克（空包裝重5.33公克），純度46.25%，純質
      淨重20.20 公克；送驗白粉14包，合計淨重6.45公克（空
      包裝總重3.17公克），純度17.46%，純質淨重1.13公克，
      亦有該局93年8 月30日調科壹字第990000949 號、94年5
      月24日調科壹字第990001194 號、94年9 月14日調科壹字
      第990001287 、000000000 號鑑定通知書各1 份在卷可稽
      （見93年偵字第2519號卷第52頁、94年度毒偵字第480 號
      第64頁、94年偵字第2316號卷第203頁、第204 頁）。
（三）扣案之槍彈，經送請內政部警政署刑事警察局鑑定結果：
      「一、送鑑改造手槍（槍枝管制編號：0000000000號）1
      枝，認係由仿WALTHER 廠PPK/S 型半自動手槍製造之玩具
      手槍換裝土造金屬槍管而成之改造手槍，機械性能良好，
      可擊發適用子彈，認具殺傷力。二、送鑑改造子彈7 顆，
      認均係土造子彈，均具直徑7.8m m之土造金屬彈頭，採2
      顆試射，均可擊發，認均具殺傷力」等情，有該局93年3
      月23日刑鑑字第0930062275號槍彈鑑定書1 份在卷可稽。
（四）此外，並有通訊監察譯文表1 份（見94年度監續字第0000
      72號）、照片14張（93年度偵字第2519號卷第24-26 頁、
      94年度毒偵字第35-38 頁、94年度偵字第2316號卷第98頁
      ）附卷足憑。
二、至被告辯稱其係諸多檢警單位之秘密證人，之所以多次販賣
    毒品就是為了要協助檢警查出上游，以減輕其刑，否則其更
    換電話號碼即可，豈會任由相關單位監聽云云。依證人即苗
    栗縣警察局頭份分局頭份派出所警員甲○○到庭證稱：「（
    被告如何回覆『關於提供線索部分』？）含糊帶過，沒有明
    確。」、（交易時間、地點？）不明確。」、「（你問他的
    時候，他如何回答？）每次都是還沒有確定。」、「在監聽
    時，我們知道他有販賣毒品的情形，又沒有跟上手聯絡，所
    以很明顯的他在騙警方，圖利自己。」、「從被告被查獲開
    始之後，你們有沒有因為他提供的線索而查獲上游販賣毒品
    的情形？）沒有，因為他提供的都很含糊。」、「人名都是
    綽號，車號不完整，無法查證。」等語，足認被告並未因擔
    任秘密證人而在行為之前事先與警方有所聯繫，並配合查獲
    毒品來源；再者，被告於93年7 月28日偵查中亦供稱：「（
    檢察官問：之前同意你擔任污點證人，是否有諭知不得再行
    買賣？）有。」等語，又檢察官並當庭告知被告不得再行販
    賣毒品，要與任何對象聯絡之前需先向調查站人員報備等情
    ，有上開偵查筆錄在卷可考（見93年度偵字第2519號42頁）
    ，被告明知上情，竟仍未與檢警單位配合，一再販賣毒品，
    益見其主觀上並非係為協助檢警人員辦案；況且，本件被告
    被查獲之情節，均為販賣毒品予他人，而非向他人販入毒品
    ，顯與被告辯稱當時係為了查獲毒品來源才販賣毒品之情節
    不符；至辯護人辯稱檢警單位要求被告提供毒品來源之線索
    ，卻未提供被告任何資源，被告不得已才販賣毒品乙節，按
    毒品危害防制條例第17條關於減輕其刑之規定，其立法目的
    ，在利用減刑之寬典，鼓勵運輸、販賣、吸用或持有毒品之
    行為人，供出毒品之來源，藉以擴大防制毒品之成效，使煙
    毒易於斷絕，被告既已觸法在先，本應接受法律制裁，供出
    來源僅為觸法之後得減輕刑度之要件，被告亦供稱檢警人員
    並未以不利之言詞要求其擔任秘密證人或提供線索等語（見
    本院卷第99頁），則被告不得本末倒置，假借查緝毒品來源
    而販賣毒品；末參之本件卷內並無被告上開犯行被查獲之後
    ，檢警單位因此破獲該次毒品來源之事證，是被告所為，與
    毒品危害防制條例第17條規定之要件顯然不符，難認有何減
    輕刑度之情形。本案事證明確，被告上開犯行，洵堪認定。
三、查被告行為後，槍砲彈藥刀械管制條例業於94年1 月26日修
    正公布，同年1 月28日生效，原條文第11條第4 項刪除，並
    修正為第8 條第4 項，並將法定刑由「1 年以上7 年以下有
    期徒刑，併科新臺幣7 百萬元以下罰金」，修正為「3 年以
    上10年以下有期徒刑，併科新臺幣7 百萬元以下罰金」，比
    較修正後槍砲彈藥刀械管制條例第8 條第4 項及修正前同條
    例第11條第4 項之規定，以修正前舊法之規定有利於被告，
    依刑法第2 條第1 項但書之規定，自應適用修正前之槍砲彈
    藥刀械管制條例第11條第4 項規定論處。至於寄藏子彈部分
    ，因槍砲彈藥刀械管制條例第12條第4 項未經修正，則應適
    用裁判時之新法。再按可發射金屬或子彈具有殺傷力之改造
    槍枝及可供該槍枝使用具有殺傷力之子彈分別係槍砲彈藥刀
    械管制條例第4 條第1 項第1 、2 款所列之槍枝及子彈，依
    同條例第5 條之規定，非經中央主管機關許可，均不得寄藏
    。就被告未經許可，寄藏可發射子彈具有殺傷力之改造手槍
    1 枝及子彈7 顆部分，係犯修正前槍砲彈藥刀械管制條例第
    11 條 第4 項未經許可寄藏可發射子彈具殺傷力之改造手槍
    罪及修正後同條例第12條第4 項未經許可寄藏子彈罪；就被
    告販賣第一級毒品海洛因部分，係犯毒品危害防制條例第4
    條第1 項之販賣第一級毒品罪；就被告販賣第二級毒品甲基
    安非他命部分，係犯毒品危害防制條例第4 條第2 項之販賣
    第二級毒品罪。被告為販賣第一級毒品海洛因、第二級毒品
    甲基安非他命而持有第一級毒品海洛因、第二級毒品甲基安
    非他命，其持有之低度行為應為販賣之高度行為所吸收，不
    另論罪。被告與共犯許聖傑、張玲瑛彼此間，就94年5 月初
    以後之販賣第一級毒品海洛因及第二級毒品甲基安非他命之
    行為，有犯意聯絡及行為分擔，為共同正犯。被告先後多次
    販賣第一級毒品海洛因、第二級毒品甲基安非他命之犯行，
    均時間緊接，方法相同，觸犯構成要件相同之罪名，均顯係
    基於概括犯意反覆為之，均為連續犯，均應依刑法第56條規
    定論以一罪，並就有期徒刑及併科罰金部分加重其刑（至死
    刑、無期徒刑部分，依法不得加重）。又被告以一行為觸犯
    未經許可寄藏槍枝及子彈罪部分，為想像競合犯，依刑法第
    55 條 之規定，應從一重之未經許可寄藏其他可發射子彈具
    有殺傷力之改造手槍罪論處。被告所犯上開連續販賣第一級
    毒品罪、連續販賣第二級毒品罪、未經許可寄藏其他可發射
    子彈具有殺傷力之改造手槍罪，犯意各別，行為互殊，應予
    分論併罰。查被告前於87年間，因違反麻醉藥品管理條例案
    件，經臺灣臺南地方法院判處有期徒刑6 月確定，於88年2
    月24日執行完畢，有臺灣高等法院被告前案紀錄表1 份在卷
    可稽，被告於有期徒刑執行完畢後5 年內，就販賣第二級毒
    品罪部分，再犯本件有期徒刑以上之罪，為累犯，故就販賣
    第二級毒品罪部分，除法定刑為無期徒刑部分外，有期徒刑
    及併科罰金部分，應依刑法第47條規定加重其刑，並遞加重
    之。又本件被告購入欲行販賣而為警查獲之毒品數量多，且
    經警查獲之後，雖表示願意配合檢警辦案查緝毒品來源，惟
    均未事先告知檢警單位，或提供明確之人、事、時、地、物
    以供警查緝，更於檢察官告知不得擅自販賣毒品後，一再販
    賣毒品予他人，其顯非一時失慮致罹刑章之偶然犯罪甚明，
    其經論處之販賣第一級毒品罪之法定刑為死刑或無期徒刑，
    該等法定刑規定係本於特別法嚴禁毒害之目的而為之處罰，
    乃維護國家安全、社會秩序及增進公共利益所必要，非但無
    違憲法比例原則之規定（司法院大法官會議解釋第476 號類
    似見解可供參照），本院亦認本件尚無情節尚堪憫恕之情，
    亦無不符罪刑相當性及比例原則之虞，併予敘明之。爰審酌
    被告販賣第一級毒品、第二級毒品之時間不短，查獲之第一
    級毒品海洛因數量不少，又流入市面者，影響國民健康甚鉅
    ，且極易引人上癮，使施用毒品者為之傾家蕩產，毀人家庭
    無數，影響社會治安；再者，被告值此槍彈氾濫之際，無故
    寄藏具殺傷力之改造玩具手槍，雖未有其他實害行為，然對
    社會治安潛藏高度危險性及犯後坦承犯行，本件復查無證據
    可資認定被告犯罪之際，有何憫恕之處暨其他一切情狀，分
    別量處如主文所示之刑及就併科罰金部分諭知易服勞役之折
    算標準，及就無期徒刑部分宣告褫奪公權終身，並應執行無
    期徒刑，及就所處無期徒刑部分，依刑法第37條第1 項規定
    宣告褫奪公權終身。
四、扣案之第一級毒品海洛因40包（驗餘合計含袋重337.31公克
    ）、及第二級毒品甲基安非他命4 包（驗餘合計含袋重63.5
    1 公克），為查獲之毒品，業如前述，且係被告供販賣毒品
    所用，應依毒品危害防制條例第18條第1 項之規定諭知沒收
    銷燬。扣案之電子磅秤3 台（其中93年3 月18日所扣案之電
    子磅秤1 台及後述之夾鏈袋1 包，均係被告供販賣第一級毒
    品海洛因及第二級毒品甲基安非他命所用之物，惟販賣第一
    級毒品部分，業經檢察官為不起訴處分，故本院就前開2 物
    ，僅於販賣第二級毒品甲基安非他命部分，予以宣告沒收）
    、分裝器2 支、研磨器1 組、刮杓2 支、夾鏈袋2 包、葡萄
    糖粉2 包、分裝杓10支、研磨棒1 支、分裝袋241 個均為被
    告所有供販賣第一級毒品、第二級毒品所用，業據被告供明
    在卷，應依同條例第19條第1 項規定諭知沒收。扣案之改造
    玩具手槍1 枝（含彈匣1 個，槍枝管制編號：0000000000號
    ）及改造子彈5 顆，均為違禁物，均應依刑法第38條第1 項
    第1 款規定宣告沒收。另就扣案之行動電話門號0000000000
    號SIM 卡1 張，被告雖供稱為其聯絡販賣毒品所用之物，惟
    SIM 卡之所有權為各電訊股份有限公司所有，申請人僅因承
    租門號而取得使用權，故非被告所有之物；又注射針筒28支
    、美鈉水9 瓶，雖亦為被告所有，惟係被告施用毒品所用之
    物，亦據被告供明在卷，顯與本件販賣毒品無涉，本院自不
    得併予宣告沒收。又扣案之改造子彈2 顆，業經試射用盡，
    已不具殺傷力，並非違禁物，故不另為沒收之諭知。另就被
    告販賣所得財物部分：（1）被 告前後供稱販賣第一級毒品
    海洛因之金額及次數雖有不一，嗣於本院審理時供稱販賣第
    一級毒品海洛因之金額共計10幾萬元，依有利於被告之解釋
    並計算被告犯罪所得之財物，以被告販賣海洛因所得金額共
    計10萬元；（2）被 告前後供稱販賣第二級毒品甲基安非他
    命之金額及次數亦有不一，嗣於本院審理時供稱販賣第二級
    毒品甲基安非他命之金額共計2 、3 萬元等語，依有利於被
    告之解釋並計算被告犯罪所得之財物，以被告販賣甲基安非
    他命所得金額共計2 萬元，均依毒品危害防制條例第19條第
    1 項之規定諭知沒收，如全部或一部不能沒收時，均以其財
    產抵償之。
四、不另為無罪之諭知部分
（一）公訴意旨另以：被告乙○○基於販賣第一級毒品海洛因之
      概括犯意，販賣海洛因予鄧勝維，於94年1 月25日19時許
      ，在苗栗縣頭份鎮○○路321 號為警查獲，並扣得海洛因
      8 包、安非他命2 包，因認被告此部分所為，亦涉犯毒品
      危害防制條例第4 條第1 項販賣第一級毒品及同條例第4
      條第2項販賣第二級毒品罪嫌。
（二）按犯罪事實應依證據認定之，無證據不得認定犯罪事實；
      又不能證明被告犯罪者，應諭知無罪之判決，刑事訴訟法
      第154 條第2 項、第301 條第1 項，分別定有明文。次按
      事實之認定，應憑證據，如未能發現相當證據，或證據不
      足以證明，自不能以推測或擬制之方法，以為裁判基礎；
      又認定不利於被告之事實，須依積極證據，苟積極證據不
      足為不利於被告事實之認定時，即應為有利於被告之認定
      ，更不必有何有利之證據，最高法院40年台上字第86號、
      30年上字第816 號著有判例意旨可資參照。
（三）公訴人認被告涉有前開犯行，無非係以證人A2之證詞及扣
      案之毒品資為其論據。訊據被告乙○○堅決否認此部分被
      訴販賣毒品之犯行，辯稱：其並未販賣毒品予鄧勝維，可
      能是當時警察來臨檢，其將黑色皮包丟在鄧勝維那邊，鄧
      勝維才故意這樣說等語。經查，依證人A2於偵查中證稱：
      「（鄧勝維）每次買半兩安非他命，約1 萬3 千元，海洛
      因部分是1 錢約1 萬8 千至2 萬元」、「（鄧勝維在這期
      間被扣到的毒品，有無跟『台南明』有關？）沒有」等語
      （見94年度偵字第1455號卷第66頁），惟證人鄧勝維於警
      詢中卻證稱：「1 次購買安非他命及海洛因將近新臺幣20
      萬元，海洛因購買約1 兩的量，而安非他命大約購買約半
      兩，2 次買的量都接近20萬元。」等語（見94年度偵字第
      1455號卷第35頁），上開2 位證人證述被告販賣毒品予鄧
      勝維之情節，無論數量及金額均不相符，顯見證人A2之證
      詞有瑕疵，其證詞是否可採，已有疑義；而被告上開販賣
      毒品予鄧勝維之事實，除證人A2於偵查中之供述外，並無
      其他足以令人確信其等陳述為真實之補強證據。再者，本
      件警察所查獲之上開毒品，係被告丟放在鄧勝維所經營修
      車廠內辦公室椅子下乙節，固為被告所自承，惟被告既否
      認販賣毒品予鄧勝維，且本件並未當場在被告身上查獲與
      鄧勝維交易之金錢、財物或其他證據，是難以上開查獲之
      毒品即認係被告欲持以與鄧勝維交易之毒品，而遽認本件
      扣案毒品與被告此部分被訴犯罪事實有何關聯性，末者，
      證人鄧勝維確實因本案被警察調查訊問，但因被告將毒品
      丟放在其修車廠，故鄧勝維因而供稱毒品係向被告所購買
      ，並非不可能之事。是被告辯稱並未販賣毒品予證人鄧勝
      維部分，尚屬可採。
（四）此外，復查無其他積極證據，足資證明被告有此部分販賣
      海洛因之犯行，不能證明被告犯罪，本應為被告此部分無
      罪之判決，惟公訴人認被告此部分犯行與前揭論罪科刑部
      分，具有連續犯之裁判上一罪之關係，爰不另為無罪之諭
      知。又檢察官以94年度偵字第4151號移送併案部分，與本
      件起訴部分均屬同一事實，本院自應一併審酌，故就上開
      被告被訴販賣海洛因予鄧勝維部分，不另退回檢察官偵查
      ，併此敘明。
據上論斷，應依刑事訴訟法第299 條第1 項前段，毒品危害防制
條例第4 條第1 項、第2 項、第18條第1 項前段、第19條第1 項
，修正前槍砲彈藥刀械管制條例第11條第4 項、修正後同條例第
12條第4 項，刑法第2 條第1 項但書、第11條前段、第28條、第
56條、第55條、第51條第4 款、第47條、第42條第2 項、第37條
第1 項，第38條第1 項第1 款，罰金罰鍰提高標準條例第2 條、
現行法規所定貨幣單位折算新臺幣條例第2 條，判決如主文。
本案經檢察官黃彥琿到庭執行職務。
中    華    民    國    95    年    3     月    21    日
                  刑事第三庭  審判長法  官  柳章峰
                                    法  官  呂曾達
                                    法  官  林卉聆
以上正本證明與原本無異。
如不服本判決，應於送達後10日內向本院提出上訴狀。
                                    書記官  盧俊良
中    華    民    國    95    年    3     月    21    日
附錄論罪科刑之法條全文：
毒品危害防制條例第4條第1項、第2項
製造、運輸、販賣第一級毒品者，處死刑或無期徒刑；處無期徒
刑者，得併科新臺幣1 千萬元以下罰金。
製造、運輸、販賣第二級毒品者，處無期徒刑或7 年以上有期徒
刑，得併科新臺幣7 百萬元以下罰金。
修正前槍砲彈藥刀械管制條例第11條
未經許可，製造、販賣或運輸第4 條第1 項第1 款所稱其他可發
射金屬或子彈具有殺傷力之各式槍砲者，處5 年以上有期徒刑，
併科新臺幣1 千萬元以下罰金。
未經許可，轉讓、出租或出借前項所列槍砲者，處3 年以上10年
以下有期徒刑，併科新臺幣7 百萬元以下罰金。
意圖供自己或他人犯罪之用，而犯前2 項之罪者，處無期徒刑或
7 年以上有期徒刑，併科新臺幣1 千萬元以下罰金。
未經許可，持有、寄藏或意圖販賣而陳列第1 項所列槍砲者，處
1 年以上7 年以下有期徒刑，併科新臺幣7 百萬元以下罰金。
第1 項至第3 項之未遂犯罰之。
修正後槍砲彈藥刀械管制條例第12條第4項
未經許可，持有、寄藏或意圖販賣而陳列子彈者，處5 年以下有
期徒刑，併科新台幣300 萬元以下罰金。


司法院資訊處製作；財團法人民間司法改革基金會備份。
